【裁判字號】    98,易,457
【裁判日期】    980430
【裁判案由】    公共危險
【裁判全文】
臺灣臺南地方法院刑事判決               98年度易字第457號
公  訴  人  臺灣臺南地方法院檢察署檢察官
被      告  甲○○
上列被告因公共危險案件，經檢察官聲請以簡易判決處刑（98年
度偵字第2695號），本院認為本件不得以簡易判決處刑，經適用
通常訴訟程序後，被告就被訴事實為有罪陳述，本院聽取當事人
之意見後，裁定進行簡式審判程序，並判決如下：
    主  文
甲○○服用酒類，不能安全駕駛動力交通工具而駕駛，累犯，處
有期徒刑捌月。
    事  實
一、甲○○前於民國91年間因公共危險案件，經本院以91年度南
    交簡字第445號判處有期徒刑2月確定，並於91年10月1日徒
    刑執行完畢；再於96年間因公共危險案件，經本院以96年度
    交簡字第3482號判處有期徒刑4月確定，並於97年8月21日徒
    刑執行完畢（就本件構成累犯）；又於98年間因公共危險案
    件，經本院以98年度交簡字第463號判處有期徒刑6月（就本
    件不構成累犯），竟仍不知悔改，明知酒後駕車易生危險，
    於98年1月12日下午2時30分許，因飲酒後致不能安全駕駛動
    力交通工具，仍駕駛車號NHC－859號重機車，從臺南縣仁德
    鄉一甲村某處出發，同日下午3時18分許，沿臺南縣仁德鄉
    仁愛村臺一線，由北往南行駛，途經該線仁愛742號旁路口
    處，因闖紅燈，為警攔車稽查而查獲，並測得呼氣酒精濃度
    測試值為每公升0.78毫克。
二、案經臺南縣警察局歸仁分局報請臺灣臺南地方法院檢察署檢
    察官偵查後聲請以簡易判決處刑。
    理  由
一、本件被告甲○○所犯為死刑、無期徒刑或最輕本刑為3年以
    上有期徒刑以外之罪，其於本院公開審理時就被訴事實為有
    罪之陳述，經法官告知簡式審判程序之旨，並聽取公訴人之
    意見後，爰依刑事訴訟法第273條之1第1項規定，裁定進行
    簡式審判程序；另依據刑事訴訟法第273條之2、同法第159
    條第2項之規定，不適用傳聞法則有關限制證據能力之相關
    規定，並得依同法第310條之2準用第454條之規定製作略式
    判決書，合先敘明。
二、訊據被告固不否認有飲酒後駕駛動力交通工具，惟矢口否認
    有何公共危險之犯行，辯稱：飲酒仍可以安全到達目的地，
    酒後駕車，不會影響其駕車之安全性云云。惟經本院查：
  (一)按刑法第185條之3所稱服用酒類或其他相類之物，不能安全
    駕駛動力交通工具之公共危險罪，係屬抽象危險犯之規定，
    此種抽象危險係伴隨飲酒過量之行為而當然成立。換言之，
    只需客觀上有此種行為出現，危險即視為存在，其是否果真
    肇事，均不影響公共危險罪責之成立，且參考德國、美國之
    認定標準，對於酒精濃度呼氣已達每公升零點55毫克或血液
    濃度達百分之零點11以上，肇事率為一般正常人之十倍，認
    為已達「不能安全駕駛」之標準，此有法務部88年5月18日
    法88檢字第001669號函可資參照。查被告經警測得其吐氣所
    含酒精濃度達每公升0.78毫克，此有台南縣警察局交通隊偵
    辦違反刑法第185條之3犯罪嫌疑人酒精測定紀錄表1紙在卷
    可稽，已超過上開「不能安全駕駛」之標準。
  (二)復參酌被告經警攔檢後，測試時發現有：1.命其作直線測試
    ，其腳步不穩，顯無法正常駕駛；2.查獲、測試或詢問過程
    ，有多話之情事；3.有酒後駕車肇事跡象，顯然無法安全駕
    駛；4.見其駕駛機車因闖紅燈，經攔查後發現其身上有濃郁
    的酒味等情事，有台南縣警察局交通隊偵辦違反刑法第185
    條之3（酒駕公共危險）案件測試觀察紀錄表1紙在卷可參。
  (三)綜合上開(一)(二)所知，本件足認被告所飲用藥酒、酒湯所含之
    酒精數量及濃度，已足造成其判斷力、辨識力、注意力均已
    異於常人，顯已達不能安全駕駛之程度。綜合上情，被告所
    辯不足採信，犯行應可認定，應依法論科。
  (四)至於被告於本院審理時請求命警察提出其有闖紅燈之照片云
    云。惟按當事人、代理人、辯護人或輔佐人聲請調查之證據
    ，法院認為不必要者，得以裁定駁回之；下列情形，應認為
    不必要：一、不能調查者。二、與待證事實無重要關係者。
    三、待證事實已臻明瞭無再調查之必要者。四、同一證據再
    行聲請者，刑事訴訟法第163條之2定有明文。本件之待證事
    實為被告是否有服用酒類，不能安全駕駛動力交通工具而駕
    駛之行為，而被告所聲請調查之證據與本件待證事實並無重
    要關係，且本件之待證事實已臻明瞭，業如上述，是依上開
    規定，被告聲請調查其是否有闖紅燈乙節，即無調查之必要
    ，應予駁回，在此敘明。
三、論罪科刑：
  (一)核被告所為，係犯刑法第185條之3服用酒類致不能安全駕駛
    動力交通工具而駕駛罪。又被告前於97年間因犯公共危險案
    件，經本院判處有期徒刑4月確定，嗣於同年8月21日執行完
    畢，此有臺灣高等法院被告前案紀錄表一份在卷可稽，其於
    有期徒刑執行完畢後5年內，以故意再犯本件有期徒刑以上
    之罪，為累犯，應依刑法第47條第1項之規定，加重其刑。
  (二)本院審酌下列事項為量刑之依據，量處如主文所示之刑，以
    資懲儆。
    1.被告犯酒後不能安全駕駛罪之次數：
      查被告曾於91、96年間，因犯公共危險案件，分別經本院
      以91年度南交簡字第445號及以96年度交簡字第3482號判
      處有期徒刑2月、4月確定，又於98年1月7日因犯公共危險
      案件，經本院以98年度交簡字第463號判處有期徒刑6月，
      本件被告係第4次犯酒醉駕車。
    2.被告酒醉之程度：
      查被告呼氣之酒精濃度數值為每公升0.78毫克，酒醉已達
      茫醉程度（參見臺灣臺東地方法院檢察署法醫室製作之呼
      出氣體內含酒精濃度與血液中酒精濃度及呈現症狀之關係
      表）。
    3.依被告使用交通工具之種類如肇事致生危險之程度：
      查本件被告駕駛重型機車。
    4.依被告酒後駕車所行駛之道路種類致生危險之程度：
      查本件被告駕車於市區道路上行駛。
    5.酒後駕車所引發之實害：
      查本件被告未肇事。
    6.被告犯後態度：
      查被告犯後仍不知深切反省、悔改，猶認為酒後駕車不會
      影響駕車之安全，顯然嚴重漠視法律公權力以及公眾道路
      通行之安全，態度不佳。
四、依刑事訴訟法第273條之1第1項、299條第1項前段、第310條
    之2、第454條，刑法第185條之3、第47條第1項，刑法施行
    法第1條之1，判決如主文。
本案經檢察官乙○○到庭執行職務。
中    華    民    國    98    年    4     月    30    日
                  刑事第二庭   法  官  黃瑪玲
以上正本證明與原本無異
如不服本判決應於收受本判後10日內向本院提出上訴書狀，並應
敘述具體理由。如未敘述上訴理由者，應於上訴期間屆滿後20日
內向本院補提理由書狀（均須按他造當事人之人數附繕本）「切
勿逕送上級法院」。
                                書記官 黃玉秀
中    華    民    國    98    年    4     月    30    日
附錄法條
中華民國刑法第185條之3
服用毒品、麻醉藥品、酒類或其他相類之物，不能安全駕駛動力
交通工具而駕駛者，處1年以下有期徒刑、拘役或3萬元以下罰金
。


司法院資訊處製作；財團法人民間司法改革基金會備份。
